# 建筑安装业异地工程作业人员个人所得税问题

提问人：tao-tian 时间：2015-11-19 10:33:36
请教陈版：建筑安装业异地工程在缴纳营业税同时缴纳的个人所得税，是属于职工薪酬计入工程成本还是“营业税金及附加”？按照营业额比例核定征收和查账征收，在会计处理上有什么不同吗？

回答人：chenyiwei
该项“个税”在很多情况下并不是与实际的工资薪金或承包人收益挂钩的，且不是代扣代缴，与一般意义上应由个人负担且与个人所得挂钩的个人所得税存在差异，建议计入营业税金及附加，而不是职工薪酬。